【裁判字號】    98,交抗,2857
【裁判日期】    981229
【裁判案由】    違反道路交通管理處罰條例
【裁判全文】
臺灣高等法院交通事件裁定            98年度交抗字第2857號
抗  告  人
即受處分人  甲○○
上列抗告人即受處分人因違反道路交通管理處罰條例案件，不服
臺灣士林地方法院，中華民國98年10月30日所為裁定（98年度交
聲字第1256號），提起抗告，本院裁定如下：
    主  文
抗告駁回。
    理  由
一、原裁定意旨略以：受處分人之車牌號碼5859-DR 自用小客車
    （下稱系爭車輛）於民國98年5 月30日14時59分許，在臺北
    市○○路與昌吉街口（南往北方向），經警依據採證照片舉
    發有「紅燈越線」之違規。該路口自動拍照採證儀器拍攝之
    2張採證照片以觀，系爭車輛是在紅燈亮起後32.4 秒時，因
    前輪超越停止線而壓觸S 型感應電圈而被該路口自動拍照採
    證儀器拍攝第1 張照片。復於紅燈亮起後33.6 秒時以時速6
    公里前進，系爭車輛前輪復行壓觸S 型感應電圈，再遭該路
    口自動拍照採證儀器拍攝第2 張照片，此觀採證照片上顯示
    「R324」、「R336」、「V＝06」 等數字自明，並有臺北市
    政府警察局大同分局98年7月4日北市警同分交字第98314385
    00號書函在卷足憑。而採證照片右下方之白色機車及汽車均
    無移動之情形，而行人穿越道上之行人均是從照片之左方往
    右方行進，於1. 2秒之間隔時間（33.6秒減去32.4秒）行進
    之距離甚短，足證當時行人之速度並不快，難認有受處分人
    所稱突有行人從系爭車輛之前方闖出，致其不得不煞車，屬
    於閃避突發之意外狀況。再者，第2張採證照片上有2位行人
    已行進超過承德路（南往北方向）不算窄之路幅一半，如以
    行人係從承德路另一側（即西側）以上開速度行進至第2 張
    採證照片之位置，亦堪認爭車輛被拍攝時，其行車方向前方
    號誌已轉換成紅燈甚久。本案依上開採證照片所示拍攝系爭
    車輛之間隔時間和移動情形、其餘車輛無移動情形、行人之
    位置及行進之方向、速度等資料，已足證受處分人有「不遵
    守道路交通標線之指示」之違規行為，自無庸再命員警提出
    上開證明。綜上，受處分人確有不遵守道路交通標線、號誌
    指示之違規行為。從而，原處分機關依道路交通管理處罰條
    例第60條第2項第3款之規定，裁處受處分人900 元罰鍰，核
    無違誤。本件受處分人之異議為無理由，應予駁回等語。
二、抗告意旨略以：抗告人因綠燈亮起起動後，為閃避行人而將
    車輛停止於斑馬線，是否有壓到標線，實無法確認。且標線
    模糊不清、S 型感應電圈破損不堪、更有效期限內之合格證
    明，照片更顯示當時尚有另一輛汽車與抗告人同時平行，究
    係何輛車壓線，原裁定均未說明，請求撤銷原裁定及原處分
    等語。
三、按「汽車駕駛人駕駛汽車，應遵守道路交通標誌、標線、號
    誌之指示。」道路交通安全規則第90條前段定有明文；又「
    車輛面對圓形紅燈表示禁止通行，不得超越停止線或進入路
    口。」「停止線，用以指示行駛車輛停止之界限，車輛停止
    時，其前懸部分不得伸越該線。本標線設於設有號誌之交岔
    路口之前端。」道路交通標誌標線號誌設置規則第206條第5
    款第1目、第170條第1 項亦分別有明文規定。次按「汽車駕
    駛人，駕駛汽車有不遵守道路交通標誌、標線、號誌之指示
    ，而本章各條無處罰之規定者，處新臺幣（下同）900 元以
    上1,800以下罰鍰。」道路交通管理處罰條例第60條第2項第
    3款亦規定甚明。
四、經查：抗告人即受處分人 （下稱抗告人） 所有之車牌號碼
    5859-DR 自用小客車，於民國98年5 月30日14時59分許，行
    經臺北市○○路與昌吉街口南往北方向時，有紅燈越線之違
    規情事，經員警依據採證照片舉發，此有採證照片2 張、臺
    北市政府警察局北市警交大字第A00000000 號舉發違反道路
    交通管理事件通知單在卷可憑（見原審卷第16、17頁）。依
    採證照片所示，案發地點路口之標線、斑馬線及S 型感應線
    圈標示位置均清晰明確，路口除系爭車輛位置在停止線後方
    之S 型感應線圈上外，並無任何與系爭車輛平行之車輛，且
    案發時間為下午2 點53分，天氣晴朗、日照充足，並無因天
    候不佳、光線不足等影響拍照效果不良之因素存在，抗告人
    恣意曲解照片攝得之實際情狀，實非妥適。再細察，系爭車
    輛之車身係停止於停止線後方之S 型感應線圈上，後車輪並
    幾乎貼近停止線末端，前後車輪均壓過標線而停止於斑馬線
    前，並無抗告人所指車輛係停止於斑馬線上、無法確認是否
    壓過標線之情形。原審亦已詳加說明本案係依拍攝系爭車輛
    之間隔時間和移動情形、其餘車輛無移動情形、行人之位置
    及行進之方向、速度等資料，認定抗告人有不遵守道路交通
    標線之指示之違規行為，而無庸員警提出感應線圈有效合格
    之證明，本院亦參酌自動拍攝採證儀器取得之數據資料並無
    相互矛盾或違反邏輯之情形，應屬正確可採，抗告人空言漫
    指S 型感應線圈破損不堪、無合格證明等情，核均委無理由
    ，不足採信。
四、綜上所述，本件抗告人有上揭不遵守道路交通標誌、標線、
    號誌指示之違規行為，堪予認定。原處分機關依道路交通管
    理處罰條例第60條第2項第3款之規定，裁處異議人罰鍰九百
    元，核無違誤。原審法院據此駁回抗告人之聲明異議，其認
    事用法，並無違誤。抗告人抗告意旨，仍執前揭辯詞指摘原
    裁定不當，並無理由，應予駁回。
五、據上論結，應依道路交通案件處理辦法第26條，刑事訴訟法
    第412 條，裁定如主文。
中    華    民    國    98    年    12    月    29    日
                  刑事第九法庭審判長法  官  陳貽男
                                    法  官  詹駿鴻
                                    法  官  何信慶
以上正本證明與原本無異。
不得再抗告。
                                    書記官  王泰元
中    華    民    國    98    年    12    月    30    日


司法院資訊處製作；財團法人民間司法改革基金會備份。
